【裁判字號】    95,交聲,204
【裁判日期】    950310
【裁判案由】    違反道路交通管理處罰條例聲明異議
【裁判全文】
臺灣臺北地方法院交通事件裁定  九十五年度交聲字第二０四號
原處分機關  臺北市交通事件裁決所
異  議  人  甲○○
即受處分人
上列受處分人因違反道路交通管理處罰條例案件，對於臺北市交
通事件裁決所民國九十五年一月二十五日所為之處分（原處分案
號：北市裁三字第裁二二—ＡＥＢ三六九五三八號），聲明異議
，本院裁定如下：
    主  文
異議駁回。
    理  由
一、按汽車駕駛人拒絕接受酒精濃度測試之檢定者，處新臺幣六
    萬元罰鍰，並當場移置保管其車輛及吊銷其駕駛執照，三年
    內不得考領駕駛執照。（民國九十四年十二月二十八日修正
    前）道路交通管理處罰條例第三十五條第三項、第六十七條
    第二項分別定有明文。又違反道路交通管理事件，行為人依
    道路交通管理事件統一裁罰基準及處理細則第四十八條第一
    項規定繳納罰鍰結案者，如其違規行為依法應併執行罰鍰及
    其他處分者，處罰機關於收到其繳納之罰鍰後，應逕行裁決
    該其他處分，並於裁決書處罰主文註明罰鍰已收繳，送達受
    處分人，道路交通管理事件統一裁罰基準及處理細則第四十
    八條第三項亦有明文。
二、本件異議人即受處分人甲○○於民國九十四年十一月二日二
    時二十五分，駕駛車號五Ｌ—０八八七號自小客車在臺北市
    ○○○路一段，經臺北市政府警察局中山分局交通分隊警員
    攔停進行酒精濃度測試檢定，經警舉發有「拒絕接受酒精濃
    度測試」之違規情事，受處分人不服，提出陳述，原處分機
    關函請舉發單位調查結果，仍認違規事實明確，因受處分人
    已經自動繳納罰鍰，原處分機關乃依首開道路交通管理處罰
    條例規定及道路交通管理事件統一裁罰基準及處理細則第四
    十八條第三項規定，逕行裁處受處分人吊銷駕駛執照，三年
    內不得重新考領駕駛執照之處分，並於裁決書載明「罰鍰已
    繳」，受處分人不服，提出本件異議，其異議意旨略以：當
    天行經臺北市○○○路○段，經警員攔下進行呼氣酒精濃度
    測試，連續吹氣數次均無反應，並未拒絕酒測云云。
三、經查：受處分人並不否認於上開時間，駕駛上揭自小客車，
    行經臺北市○○○路○段，經警攔停進行呼氣酒精濃度測試
    ，經向酒精濃度測試器吹氣數次均未顯示測試值等情不諱。
    而受處分人係於九十四年十一月二日二時許，駕駛車號五Ｌ
    —０八八七號自小客車，行經臺北市○○○路、長安東路口
    ，因疑似酒後駕車，為臺北市政府警察局中山分局交通分隊
    警員攔查，警員分別於同日二時五分、二時二十七分實施測
    試，但受處分人均以消極方式抗拒，致測試失敗。隨後警員
    依規定告知受處分人，若再使用同樣使電腦無法顯示測試值
    之消極方式抗拒酒測，將依道路交通管理處罰條例第三十五
    條第三項規定舉發，惟受處分人依然故我，警員遂依法舉發
    等情，復經臺北市政府警察局中山分局九十五年二月二十二
    日北市警中分交字第０九五三一０三一０００號函記載詳確
    ，且有受處分人進行酒精濃度測試失敗之酒精濃度測定值列
    印單二紙在卷可稽，參以警員於同日二時十八分，以同一部
    酒精濃度測試器，對於另名駕駛車號ＥＵ—七九八一號自小
    客車之徐姓駕駛人進行酒精濃度測試，確能測出每公升０‧
    二毫克之測定值，有該次測試之酒精濃度測定值列印單附卷
    可稽，足徵受處分人接受酒精濃度測試所使用之測試器，於
    受處分人受測當時，並無故障之情形，受處分人空言辯稱：
    並未拒絕施測云云，並非可採，本件違規事實明確。原處分
    機關據此援引首開道路交通管理處罰條例第三十五條第三項
    、第六十七條第二項規定（併依道路交通管理事件統一裁罰
    基準及處理細則第四十八條第三項規定），裁處受處分人吊
    銷駕駛執照，三年內不得重新考領駕駛執照，並於裁決書註
    明「罰鍰已繳」，並無違誤，本件異議為無理由，應予駁回
    。
四、據上論斷，應依道路交通案件處理辦法第十八條，裁定如主
    文。
中    華    民    國  九十五  年    三    月    十    日
                              交通法庭法  官  高偉文
以上正本證明與原本無異
如不服本裁定應於送達後五日內向本院提出抗告狀
                                書記官  張華瓊
中    華    民    國  九十五  年    三    月    十四  日


司法院資訊處製作；財團法人民間司法改革基金會備份。
